臺灣橋頭地方法院民事小額判決
111年度橋小字第205號
原      告  古圈慧  
被      告  李瑞龍即慶豐當鋪


訴訟代理人  羅今宏  
上列當事人間請求損害賠償事件，本院於民國111年6月7日言詞
辯論終結，判決如下：
    主  文
原告之訴駁回。
訴訟費用新臺幣壹仟元由原告負擔。
    事實及理由
一、原告主張：原告於民國109年1月2日將其所有車牌號碼00-00
    00號自用小客車（下稱系爭車輛）交付被告獨資經營之慶豐
    當鋪典當借款，借得新臺幣（下同）20,000元，當時系爭車
    輛一切正常並無損壞。嗣原告於110年10月30日將借款清償
    完畢，向被告取回系爭車輛時，才發現系爭車輛已經損壞無
    法發動，要用拖吊車載回，經原告送廠檢查發現系爭車輛之
    引擎鎖頭、變速箱電腦、汽油幫浦、電瓶均已損壞（下稱系
    爭損壞），所需維修費用74,000元。被告未盡善良管理人之
    注意義務保管系爭車輛，導致系爭車輛受損，自應賠償，爰
    依民法第184條第1項前段、第227條第2項、第213條等規定
    提起本件訴訟。聲明:被告應給付原告74,000元及自起訴狀
    繕本送達翌日起至清償日止，按週年利率5%計算之利息。
二、被告則以：被告收受系爭車輛後就將之放在特約停車場保管
    ，並無保管疏失，且原告的車子是老車，原本就隨時可能發
    生損壞，當初當票上的營業規則就有記載當鋪就不可抗力或
    自然損壞不負責，原告主張無據等語，資為抗辯。聲明:原
    告之訴駁回。
三、本院之判斷：
（一）按因故意或過失，不法侵害他人之權利者，負損害賠償責
      任；因不完全給付而生前項以外之損害者，債權人並得請
      求賠償，民法第184條第1項前段、第227條第2項分別定有
      明文。又按當舖業應以善良管理人之注意義務，保管質當
      物，並不得轉當，當鋪業法第8條第4項著有規定。末按當
      事人主張有利於己之事實者，就其事實有舉證之責任，民
      事訴訟法第227條前段亦有明定。
（二）原告主張其於前開時間以其所有系爭車輛向慶豐當鋪典當
      借款，當時系爭車輛仍能行駛，嗣原告於前開時間還清借
      款、取回系爭車輛，當時系爭車輛已無法發動等事實，有
      當票、拖吊車載運系爭車輛之照片、系爭車輛車籍資料（
      本院卷第15至19、第27頁）可稽，且與證人即受被告之拖
      保管系爭車輛之保管業者陳金祥於本院審理時證稱:我把
      系爭車輛從當舖開到保管場時車子會跑，但有故障燈，後
      來當鋪說車主要取車時無法發動相符（本院卷第84至86頁
      ），復未據被告爭執，堪以認定。而原告主張系爭車輛受
      有系爭損壞，應由被告負責云云，為被告所否認，依前揭
      規定應由原告就「車輛受有系爭損壞」及「被告違反善良
      管理人注意義務」等事實舉證。經查:
   1、原告主張系爭車輛受有系爭損壞，雖提出載有系爭損壞項
      目、金額之之競翔汽車修護廠估價單為證（本院卷第21頁
      ，下稱系爭估價單），但經本院通知該修護廠負責人林宗
      賢到庭作證，據其證稱: 系爭估價單是其開的，但其只有
      寫左邊的品項名稱，沒有寫右邊的金額，而且其當時只有
      檢查鑰匙無法轉動（即估價單所示引擎鎖頭部分），引擎
      鎖頭以外的其他部分其並未檢查確認，都是原告叫其寫上
      去的等語（本院卷第80至83頁），故系爭損壞中除了引擎
      鎖頭問題以外，其餘部分既非林宗賢所寫，又未經其檢查
      確認，復無其他事證可佐，無從認定屬實。
　 2、原告取回系爭車輛時，其鑰匙無法轉動，固有前述證人陳
      金祥、林宗賢之證述可稽，惟查系爭車輛是2001年出廠，
      有車籍資料可稽（本院卷第27頁），至110年原告取車當
      時已是20年老車，而老車有可能會因時間經過導致部分零
      件發生耗損或變質，為一般所知之事，無法僅因部分損壞
      的結果，必定是人為因素所致，而證人林宗賢證稱: 因為
      系爭車輛是老車，無法確定引擎鎖頭的問題是人為因素或
      自然損壞等語（本院卷第81至82頁），亦無從為有利原告
      之判斷，卷內又無其他事證可認定被告就系爭車輛之保管
      有何違反善良管理人注意義務導致引擎鎖頭發生故障之情
      形，自無從為有利原告之判斷。
四、從而，原告主張被告應給付原告被告應給付原告74,000元及
    自起訴狀繕本送達翌日起至清償日止，按週年利率5%計算之
    利息，為無理由，應予駁回。
五、本件事證已臻明確，兩造其餘主張及舉證，經本院審酌後認
    與判決之結果不生影響，爰不再逐一論列，附此敘明。
六、訴訟費用負擔之依據：民事訴訟法第78條。
中　　華　　民　　國　　111 　年　　6 　　月　　23　　日
                  橋頭簡易庭  法      官    呂維翰
以上正本與原本相符。
民事訴訟法第436條之24第2項：對於本判決之上訴，非以違背法
令為理由，不得為之。
如對本判決上訴，須於判決送達後20日內向本院提出上訴狀，並
須表明原判決所違背之法令及其具體內容與依訴訟資料可認為原
判決有違背法令之具體事實之上訴理由（須按他造當事人之人數
附繕本）。
中　　華　　民　　國　　111 　年　　6 　　月　　23　　日
                              書  記  官    薛如媛
訴訟費用計算式：
裁判費            1,000元
合計              1,000元